【裁判字號】    94,家訴,243
【裁判日期】    950223
【裁判案由】    分割遺產
【裁判全文】
臺灣臺中地方法院民事判決             94年度家訴字第243號
原      告  巳○○
            辰○○
            卯○○
            寅○○
            午○○
            癸○○
            子○○
            丑○○
            戊○○○
            丙○○○
            丁○○○
前列11人共同
訴訟代理人  林俊雄律師
被      告  辛○○
                        號(現.
            壬○○
            己○○○
            庚○○
            酉○○
            乙○○
            甲○○
            戌○○○○○○
            申○○
            未○○
上列當事人間請求分割遺產事件，本院於民國九十五年二月九日
言詞辯論終結，判決如下：
    主  文
被告辛○○、壬○○應就其被繼承人廖賴哖公同共有，被告己○○○、庚○○、酉○○、乙○○、甲○○、霜瀙潁、申○○、未○○應就其被繼承人賴粧公同共有之附表1編號1至13土地分別辦理
繼承登記。
兩造就被繼承人賴連進所遺如附表1所示之遺產，准予分割。其
分割方法：
  附表1編號1至12所示不動產，兩造應有部分如附表2。
  附表1編號13所示不動產，兩造應有部分如附表3。
  附表1編號14所示土地之徵收補償款，兩造分配金額如附表4。
訴訟費用由兩造按附表3之應繼分比例負擔。
    事實及理由
甲、程序部分：本件被告壬○○、辛○○、己○○○、庚○○、
    酉○○、乙○○、甲○○、霜瀙潁、申○○、未○○經合法
    通知，未於言詞辯論期日到場，核無民事訴訟法第三百八十
    六條所列各款情形，爰依原告之聲請，由其一造辯論而為判
    決。
乙、實體部分
壹、原告主張：詳如下述，並聲明：如主文所示。被告未到庭爭
    執，亦未提出書狀作何聲明或陳述。
一、附表1所示編號1至編號13等13筆土地，均為兩造之被繼承人
    賴連進所有之土地，業經辦理繼承登記為戊○○○、丙○○○、丁○○○、廖賴哖、賴粧、巳○○、辰○○、卯○○、
    寅○○、午○○等10人公同共有。另附表1編號14土地，亦
    為被繼承人賴連進所有之土地，經辦理繼承登記為上開10人
    公同共有外，另登記賴月霞1人為公同共有人，但經台中市
    政府於民國91年4月區段徵收為台中市所有，徵收補償費為
    新台幣 (下同)2,487,584 元。
二、系爭土地均原為兩造之被繼承人賴連進所有，賴連進於民國
    51年10月22日死亡，依法應由其婚生子女長男賴煥章、戊○○○、丙○○○、丁○○○及養女廖賴哖、賴粧、賴月霞等
    人繼承，其中賴煥章於民國84年10月27日死亡，由其子女巳
    ○○、辰○○、卯○○、寅○○、午○○等5人代位繼承並
    辦理繼承登記各取得公同共有。養女廖賴哖 (原告誤為賴哖
    ) 於民國42年5月5日失蹤，另養女賴月霞於日據時期昭和9
    年8月9日即民國23年失蹤，至民國92年為止，分別失蹤50年
    或68年，經聲請本院92年亡字第21號民事判決，宣告廖賴哖
    於民國52年5月5日下午12時死亡，宣告賴月霞於民國33年即
    日據時代昭和19年8月9日下午12時死亡。
三、廖賴哖宣告死亡後，其繼承人有長男辛○○、養女壬○○二
    人。至賴月霞依前揭宣告死亡判決，其宣告死亡時間為民國
    33 年9月8日，較諸被繼承人賴連進死亡時間民國51年10月
    12日為早，且賴月霞係民國16年2月14日出生，宣告死亡時
    即民國33年8月9日當時年僅17歲，並未結婚，亦無子女，對
    於被繼承人賴連進遺產自無繼承權。至原土地謄本雖登記賴
    月霞為公同共有人，但該人經法院判決宣告死亡時為民國33
    年即日據時代昭和19年8月9日下午12時死亡，較被繼承人賴
    連進死亡時間民國51年10月22日為早，亦無子女，依法對於
    被繼承人賴連進遺產無繼承權。
四、養女賴粧，於民國73年5月4日死亡，其第一任配偶林諒子於
    民國28年9月1日死亡，其長女林桂花又先於民國50年9月8日
    死亡，僅有繼承人養女己○○○一人代位繼承。養女賴粧嗣
    後再嫁霜春龍並生育子女多人，其繼承人計有次女庚○○、
    三女沈霜梅玉、三子霜進財、四子酉○○，但三女沈霜梅玉
    (原告誤為霜梅玉)於55年12月31日死亡，由其長男沈金義及
    養女甲○○代位繼承，但沈金義又於民國93年9月28日死亡
    ，由其妻乙○○及妹甲○○共同繼承。三子霜進財於71年2
    月18日死亡，應由其長女霜瀙潁 (原名霜秋英)，次女申○○、長子未○○、次子霜仁豪繼承，但次子霜仁豪於民國73
    年4月12日出養鄭德森，改名鄭仁豪，早於其祖母賴粧死亡
    時間（73年5月4日)，自不能就賴粧之遺產有再轉繼承之權
    。廖賴哖之繼承人及賴粧之繼承人就系爭13筆土地尚未辦理
    繼承，爰請求被告等應各就其被繼承人公同共有部分辦理繼
    承登記後就該遺產土地辦理分割。
五、附表1所示13筆土地以及附表1編號14即坐落台中市○○區○○段14地號土地徵收地價補償費2,487,584元，因兩造分居
    各地，各自營生，為達各自管理收益或處分權及各自領得徵
    收地價補償費起見，均無繼續保持公同共有之必要，為此原
    告等聲明終止公同共有關係，並准按兩造之應繼分予以分割
    分別取得土地應有部分及徵收地價補償費。
六、按兩造之被繼承人賴連進之繼承人計有長子賴煥章、長女戊○○○、四女丙○○○、五女丁○○○、養女廖賴哖、養女
    賴粧均有繼承權。長子賴煥章之再轉繼承人巳○○、辰○○
    、卯○○、寅○○、午○○ (另癸○○、子○○、丑○○，
    亦為賴煥章之繼承人，彼等應繼分各40分之1，但再轉繼承
    人於85年11月13日協議就賴煥章之遺產即含附表1所示遺產
    ，就附表1所示遺產分由巳○○、辰○○、卯○○、寅○○
    、午○○取得，即賴癸○○、子○○、丑○○就賴煥章繼承
    賴連進附表1之遺產應繼分分由巳○○、辰○○、卯○○、
    寅○○、午○○取得，應繼分各25分之1）、長女戊○○○
    、四女丙○○○、五女丁○○○、養女廖賴哖之再轉繼承人
    辛○○、壬○○、養女賴粧之再轉繼承人林桂花、庚○○、
    霜梅玉、霜進財、酉○○繼承 (應繼分各50分之1)，但林桂
    花於民國50年9月8日死亡，其應繼分50分之1，由其養女己○○○一人繼承。三女沈霜梅玉於55年12月31日死亡，其應
    繼分50分之1，由長子沈金義按應繼分150分之2、養女甲○○按應繼分150分之1共同繼承，但長子沈金義於93年9月28
    日死亡，其應繼分由其配偶乙○○及養妹甲○○共同繼承結
    果，乙○○應繼分為150分之1，甲○○應繼分為150分之2，
    三子霜進財於71年2月18日死亡，其應繼分50分之1，由長女
    霜瀙潁 (原名霜秋英)，次女申○○、長子未○○共同繼承
    ，其應繼分各為150分之1，兩造之繼承情形及應繼分比例詳
    如附表5之繼承系統表及附表2、3所示。兩造應就附表1編號
    1 至13號所示土地，各按其應繼分比例依附表2、3所示應有
    部分辦理分割登記。
七、至座落台中市○○區○○段14地號土地徵收地價補償費2,48
    7，584元部分。兩造應按附表5所示應繼分分比例分得附表4
    所示之金額。
貳、原告主張：被繼承人賴連進於民國51年10月22日死亡，其遺
    產如附表1所示，其中坐落台中市○○區○○段14地號土地
    ，經台中市政府徵收，其地價補償費2,487,584元。賴連進
    之繼承人計有長子賴煥章、長女戊○○○、四女丙○○○、
    五女丁○○○、養女廖賴哖、養女賴粧及妻賴周敬，但賴周
    敬於民國56年12月24日死亡，其應繼分應歸屬於同為繼承之
    其他繼承人，即長子賴煥章、長女戊○○○、四女丙○○○
    、五女丁○○○應繼分各5分之1，養女廖賴哖、養女賴粧應
    繼分各10分之1(依修正前民法第1142條第2項規定，其應繼
    分為婚生子女2分之1)。長子賴煥章於84年10月27日死亡，
    其再轉繼承人 (原告誤為代位繼承人)為巳○○、辰○○、
    卯○○、寅○○、午○○、賴繡姿、子○○、丑○○（再轉
    繼承人應繼分各40分之1，但再轉繼承人於85年11月13日協
    議就賴煥章之遺產即含附表1所示遺產，協議由巳○○、辰
    ○○、卯○○、寅○○、午○○5人分得，即癸○○、子○○、丑○○就賴煥章繼承賴連進附表1之遺產應繼分分由巳
    ○○、辰○○、卯○○、寅○○、午○○取得，應繼分各25
    分之1)；養女廖賴哖經本院以92年亡字第21號宣告於52年5
    月5日下午12時死亡，其應繼分為10分之1，其再轉繼承人 (
    原告誤為代位繼承人)為辛○○、壬○○ (辛○○應繼分為
    30分之2，壬○○為養女，應繼分為30分之1)；養女賴粧亦
    經本院在上開判決宣告於33年即日據時代昭和19年8月9日死
    亡，其代位繼承人為林桂花、庚○○、沈霜梅玉、霜進財、
    酉○○(應繼分各50分之1)，但林桂花於50年9月8日死亡，
    其應繼分50分之1，由其養女己○○○一人代位繼承。三女
    沈霜梅玉於55年12月31日死亡，其應繼分50分之1，由長子
    沈金義代轉繼承應繼分150分之2，養女甲○○再轉繼承應繼
    分150分之1，但長男沈金義於93年9月28日死亡，其應繼分
    由其配偶乙○○及養妹甲○○共同再轉繼承結果，乙○○應
    繼分為150分之1，甲○○應繼分為150分之2，三子霜進財於
    71年2 月18日死亡，其應繼分50分之1，由長女霜瀙潁 (原
    名霜秋英)，次女申○○、長子未○○共同再轉繼承，其應
    繼分各為150分之1(附表5所載其餘繼承人賴氏月娥、賴氏金
    蓮、廖水、沈志祥、陳慶雲、霜森榮、霜田、霜魏月娥、霜
    秋幼等人，或因早於被繼承人死亡而無繼承權，或因無子嗣
    而應繼分應歸屬於同一順位繼承人，或因同時死亡，詳如
    、一所述)之事實，業據原告提出本院92年亡字第21號民事
    判決書、更正裁定、確定證明書、台中市政府函、台中市中
    正地政事務所異動索引、賴煥章之遺產分割契約書 (均為影
    本)各1 份，及土地登記簿謄本正本13份、影本乙份，暨戶
    籍謄本正本7份、影本13份、繼承系統表1份、入出國日期證
    明書1份在卷可稽，並經本院依職權函請台中縣大甲鎮戶政
    事務所調閱被告乙○○之結婚登記資料、台中縣豐原市戶政
    事務所調閱被告辛○○、壬○○住所地改編後門牌號碼，亦
    有台中縣大甲鎮戶政事務所94年10月25日中縣甲戶字第
    0940002926號函文、台中縣豐原市戶政事務所94年11月11日
    中縣豐戶字第0940005715號函文在卷足稽。原告之主張，堪
    信為真實。
、得心證之理由
一、按「因繼承、強制執行、公用徵收或法院之判決，於登記前
    已取得不動產物權者，非經登記，不得處分其物權」，民法
    第七百五十九條載有明文。而分割共有物，即屬處分之行為
    。故凡因繼承，而於登記前已取得抵押權之物權者，其取得
    即受法律之保護，倘土地所有人欲訴請分割共有物，即非先
    訴請共有物之被繼承人之繼承人辦理繼承登記，不得為之。
    據此，原告以系爭土地係被繼承人賴連進所有，賴連進於民
    國51年10月22日死亡，依法應由其妻賴周敬及子女長男賴煥
    章、長女賴氏月娥、次女戊○○○、三女賴氏金蓮、四女丙○○○、五女丁○○○及養女廖賴哖、賴粧、賴月霞等人繼
    承，其中賴周敬於民國56年12月24日死亡，長女賴氏月娥、
    三女賴氏金蓮、養女賴月霞等人均早於被繼承人賴連進死亡
    ，且無嗣，依「繼承同時存在」原則，依法對賴連進之遺產
    無繼承權，故繼承人應為賴煥章、次女戊○○○、四女丙○○○、五女丁○○○及養女廖賴哖、賴粧，彼等應繼分除養
    女廖賴哖、賴粧各為10分之1外，其餘均為5分之1。經查：
 (一)賴煥章於民國84年10月27日死亡，由其子女即再轉繼承人巳
   ○○、辰○○、卯○○、寅○○、午○○、癸○○、子○○
   、丑○○，應繼分各40分之1，但再轉繼承人於85年11月13日
   協議就賴煥章之遺產即含附表1所示遺產，協議由巳○○、辰
   ○○、卯○○、寅○○、午○○5人分得，即癸○○、子○○
   、丑○○就賴煥章繼承賴連進附表1之遺產應繼分分由巳○○
   、辰○○、卯○○、寅○○、午○○取得，應繼分各25分之1
   。
  (二)養女廖賴哖於民國42年5月5日失蹤，另養女賴月霞於日據時
    期昭和9年8月9日即民國23年失蹤，至民國92年為止，分別
    失蹤50年或68年，經聲請本院92年亡字第21號民事判決：宣
    告廖賴哖於民國52年5月5日下午12時死亡；宣告賴月霞於民
    國33 年即日據時代昭和19年8月9日下午12時死亡。廖賴哖
    宣告死亡後，其繼承人有夫廖水、長男辛○○、養女壬○○
    三人，其中廖水於39年5月19日死亡，早於廖賴哖死亡之日
    ，依法對賴  哖無繼承權，其繼承人應僅辛○○、壬○○。
    至賴月霞依前揭宣告死亡判決等，其宣告死亡時間為民國33
    年9月8日，較諸被繼承人賴連進死亡時間民國51年10月12日
    為早，且賴月霞係民國16年2月14日出生，宣告死亡時即民
    國33年8月9日當時年僅17歲，並未結婚，亦無子女，依「繼
    承同時存在」原則，對於被繼承人賴連進遺產自無繼承權。
    至原土地謄本雖登記賴月霞為公同共有人，但如前所述，依
    法賴月霞既對於被繼承人賴連進遺產毫無繼承權，故對於附
    表1所示遺產亦無分配權益。
  (三)養女賴粧，於民國73年5月4日死亡，其第一任配偶林諒子於
    民國28年9月1日死亡，無繼承權，其長女林桂花又先於民國
    50 年9月8日死亡，僅有繼承人養女己○○○一人代位繼承
    。養女賴粧嗣後招贅霜春龍並生育子女多人，其繼承人計有
    贅夫霜春龍、次女庚○○、三女沈霜梅玉、長子霜森榮、次
    子霜田、三子霜進財、四子酉○○。其中霜春龍先於69年3
    月11日死亡，無繼承權；長子霜森榮於48年5月18日死亡，
    次子霜田於35年12月22日死亡，且均無嗣，依法對賴粧之遺
    產均無繼承權。三女沈霜梅玉先於55年12月31日死亡，夫沈
    志祥無繼承權，由其長男沈金義及養女甲○○代位繼承，但
    沈金義又於民國93年9月28日死亡，由其妻乙○○及妹甲○○共同繼承。三子霜進財於71年2月18日死亡，其妻霜魏月
    娥亦同日死亡，霜魏月娥對霜進財財產無繼承權，應由其長
    女霜瀙潁 (原名霜秋英)、次女申○○、三女霜秋幼、長子
    未○○、次子霜仁豪代位繼承；但三女霜秋幼於70年1月7日
    死亡，早於霜進財死亡，且無嗣，對霜進財遺產無繼承權；
    又次子霜仁豪於民國73年4月12日出養鄭德森，改名鄭仁豪
    ，早於其祖母賴粧死亡時間（73年5月4日)，依法對霜進財
    遺產並無繼承權，自不能就賴粧之遺產有再轉繼承之權。
  (四)按民法第一千一百四十八條之規定，被告自繼承開始時，承
    受被繼承人財產上之一切權利義務，惟被告辛○○、壬○○
    、己○○○、庚○○、酉○○、乙○○、甲○○、霜瀙潁、
    申○○、未○○等人既取得附表1所示遺產，故原告訴請上
    開被告辛○○等人辦理系爭土地公同共有之繼承登記，自非
    無據。從而，原告就附表1所示遺產，請求被告辛○○、壬○○、己○○○、庚○○、酉○○、乙○○、甲○○、霜瀙
    潁、申○○、未○○等人辦理公同共有繼承登記，為有理由
    ，爰判決如主文第一項所示。
二、按繼承人得隨時請求分割遺產，但法律另有規定或契約另有
    訂定者，不在此限。民法第一千一百六十四條定有明文。本
    件並無法律另有規定，亦無契約約定，原告請求分割遺產，
    應予准許。
三、次按分割遺產前，各繼承人對於遺產全部為公同共有。所謂
    遺產分割，係以遺產為一體，整個的為分割，而非個別財產
    之分割。請求分割共有物之訴，應由法院依民法第八百三十
    條第二項之規定，依分別共有物分割之規定以原物分配或變
    賣分割為之，究依何種方式為適當，法院有自由裁量之權，
    不受任何共有人主張之拘束。審判上共有物分割方法，在德
    、日、瑞民法，固以原物分割為原則，價金分配為例外，但
    我民法對於二者，則無分軒輊，均應由法院斟酌當事人之聲
    明，共有物之性質、經濟效用及全體共有人利益等公平決定
    之。其分割方法縱使選擇兩者之一或併用兩者，亦屬無妨。
    但就同一共有物對於全體共有人，應採相同之分割方法（最
    高法院七十四年度第一次民事庭總會決議(二)參照）。又分割
    共有物，以消滅共有關係為目的，法院裁判分割共有土地時
    ，除因該土地內部分土地之使用目的不能分割 (如為道路)
    或部分共有人仍願維持其共有關係，應就該部分土地不予分
    割或准許該部分共有人成立新共有關外，應將土地分配於各
    共有人單獨所有 (最高法院六十九年台上字第一八三一號判
    例意旨參照)。再者，終止遺產之公同共有關係，應以分割
    方式為之，將遺產之公同共有關係終止改為分別共有關係，
    性質上屬於分割共有物之處分行為，為分割遺產方法之一（
    最高法院八十五年度台上字第一八七三號判決意旨參照）。
    本件被告未提出任何分割方法，本院認為附表1編號1至13之
    遺產為不動產，應按兩造應繼分比例分割之，其分割方法如
    附表2、3；附表1編號14之遺產為現金，應按兩造應繼分比
    例分配，兩造分配金額如附表4所示。理由如下：
(一)附表1編號14所示遺產，性質上為金錢，原告請求按應繼分
    比例分配，依物之性質適宜，揆諸上開最高法院決議，以原
    物分割為適當，應予准許之。
(二)附表1編號1至13所示遺產，宜採原物分割，將公同共有分割
    為分別共有：
  １、各土地面積少則44平方公尺，多亦僅2,771平方公尺，按
      兩造應繼分比例分得最少之人僅能分得0.30平方公尺至
      18.47 平方公尺，殊非土地經濟利用之道。
  ２、本件被告始終未提出任何分割方法，未能同意由其中部分
      共有人維持分別共有，其餘共有人為單獨所有。
四、末按分割共有物之訴為形式形成之訴，此類訴訟無涉於實體
    權利，並無訟爭性，由任一共有人起訴請求分割均無不可，
    故勝訴當事人之訴訟行為，自非為伸張或防衛權利所必要者
    ，訴訟費用宜由各當事人依應有部分比例分擔，併此敘明。
伍、訴訟費用負擔的依據：民事訴訟法第81條第2款、第85條第1
    項前段。
中    華    民    國    95    年    2     月    23    日
                  家事法庭      法  官  陳學德
以上正本係照原本作成
如對本判決上訴須於裁定送達後廿日內向本院提出上訴狀
中    華    民    國    95    年    2     月    23    日
                                書記官  黃雅青
~FK
 附表1：
┌─┬───────┬──┬─────┬─────┬───┐
│編│土地標示      │地目│面積（平方│所有權人及│備攷  │
│號│              │    │公尺）    │權利範圍  │      │
│  │              │    │          │          │      │
├─┼───────┼──┼─────┼─────┼───┤
│１│台中市北屯區大│建  │ 44.85    │兩造公同共│      │
│  │觀段351地號   │    │          │有全部    │      │
├─┼───────┼──┼─────┼─────┼───┤
│２│台中縣大雅鄉自│田  │2,771     │同上      │      │
│  │立段1494地號  │    │          │          │      │
├─┼───────┼──┼─────┼─────┼───┤
│３│台中縣大雅鄉自│    │          │          │      │
│  │立段1495地號  │林  │269       │同上      │      │
├─┼───────┼──┼─────┼─────┼───┤
│４│台中縣大雅鄉自│    │1,133     │同上      │      │
│  │立段2087-1地號│田  │          │          │      │
├─┼───────┼──┼─────┼─────┼───┤
│５│台中縣大雅鄉自│田  │1,404     │同上      │      │
│  │立段2088-1地號│    │          │          │      │
├─┼───────┼──┼─────┼─────┼───┤
│６│台中縣大雅鄉自│田  │1,404     │同上      │      │
│  │立段2089-1地號│    │          │          │      │
├─┼───────┼──┼─────┼─────┼───┤
│７│台中縣大雅鄉自│田  │1,404     │同上      │      │
│  │立段2090-1地號│    │          │          │      │
├─┼───────┼──┼─────┼─────┼───┤
│８│台中縣大雅鄉自│田  │1,404     │同上      │      │
│  │立段2091-1地號│    │          │          │      │
├─┼───────┼──┼─────┼─────┼───┤
│９│台中縣大雅鄉自│田  │  972     │同上      │      │
│  │立段2092地號  │    │          │          │      │
├─┼───────┼──┼─────┼─────┼───┤
│10│台中縣大雅鄉自│田  │2,063     │同上      │      │
│  │立段2093地號  │    │          │          │      │
├─┼───────┼──┼─────┼─────┼───┤
│11│台中縣大雅鄉自│田  │1,404     │同上      │      │
│  │立段2094-2地號│    │          │          │      │
├─┼───────┼──┼─────┼─────┼───┤
│12│台中縣大雅鄉自│田  │1,184     │同上      │      │
│  │立段2094-9地號│    │          │          │      │
├─┼───────┼──┼─────┼─────┼───┤
│13│台中市北屯區崇│雜  │1,636.09  │兩造公同共│      │
│  │德段425地號   │    │          │有887/1000│      │
├─┼───────┼──┼─────┼─────┼───┤
│14│台中市北屯區大│    │565.36    │兩造公同共│91年4 │
│  │仁段14地號    │    │          │全部      │月29日│
│  │              │    │          │          │為台中│
│  │              │    │          │          │市政府│
│  │              │    │          │          │徵收，│
│  │              │    │          │          │補償費│
│  │              │    │          │          │為新台│
│  │              │    │          │          │幣2,48│
│  │              │    │          │          │7,584 │
│  │              │    │          │          │元    │
└─┴───────┴──┴─────┴─────┴───┘
附表2：附表1編號1至12號分割後兩造應有部分
┌─┬───────┬───┬─────┬───┐
│編│共  有  人    │應繼分│分割後當事│備  攷│
│號│即繼承人      │      │人應有部分│      │
├─┼───────┼───┼─────┼───┤
│1 │巳○○        │1/25  │1/25      │賴連進│
├─┼───────┼───┼─────┤對附表│
│2 │辰○○        │1/25  │1/25      │1編號 │
├─┼───────┼───┼─────┤1至12 │
│3 │卯○○        │1/25  │1/25      │之土地│
├─┼───────┼───┼─────┤，原持│
│4 │寅○○        │1/25  │1/25      │有之權│
├─┼───────┼───┼─────┤利範圍│
│5 │午○○        │1/25  │1/25      │為全部│
├─┼───────┼───┼─────┤      │
│6 │戊○○○      │1/5   │1/5       │      │
├─┼───────┼───┼─────┤      │
│7 │丙○○○      │1/5   │1/5       │      │
├─┼───────┼───┼─────┤      │
│8 │丁○○○      │1/5   │1/5       │      │
├─┼───────┼───┼─────┤      │
│9 │辛○○        │2/30  │2/30      │      │
├─┼───────┼───┼─────┤      │
│10│壬○○        │1/30  │1/30      │      │
├─┼───────┼───┼─────┤      │
│11│己○○○      │1/50  │1/50      │      │
├─┼───────┼───┼─────┤      │
│12│庚○○        │1/50  │1/50      │      │
├─┼───────┼───┼─────┤      │
│13│乙○○        │1/150 │1/150     │      │
├─┼───────┼───┼─────┤      │
│14│甲○○        │2/150 │2/150     │      │
├─┼───────┼───┼─────┤      │
│15│霜瀙潁        │1/150 │1/150     │      │
├─┼───────┼───┼─────┤      │
│16│申○○        │1/150 │1/150     │      │
├─┼───────┼───┼─────┤      │
│17│賴秋安        │1/150 │1/150     │      │
├─┼───────┼───┼─────┤      │
│18│酉○○        │1/50  │1/50      │      │
└─┴───────┴───┴─────┴───┘
附表3：台中市○○區○○段425地號土地分割後當事人應有部分
┌─┬─────┬───┬───────┬────┐
│編│共  有  人│應繼分│分割後當事    │備  攷  │
│號│即繼承人  │      │人應有部分    │        │
├─┼─────┼───┼───────┼────┤
│1 │巳○○    │1/25  │887/25,000    │賴連進對│
├─┼─────┼───┼───────┤附表1編 │
│2 │辰○○    │1/25  │887/25,000    │號13之土│
├─┼─────┼───┼───────┤地，原持│
│3 │卯○○    │1/25  │887/25,000    │有之權利│
├─┼─────┼───┼───────┤範圍為  │
│4 │寅○○    │1/25  │887/25,000    │887/1000│
├─┼─────┼───┼───────┤        │
│5 │午○○    │1/25  │887/5,000     │        │
├─┼─────┼───┼───────┤        │
│6 │戊○○○  │1/5   │887/5,000     │        │
├─┼─────┼───┼───────┤        │
│7 │丙○○○  │1/5   │887/5,000     │        │
├─┼─────┼───┼───────┤        │
│8 │丁○○○  │1/5   │887/5,000     │        │
├─┼─────┼───┼───────┤        │
│9 │辛○○    │2/30  │1,774/30,000  │        │
├─┼─────┼───┼───────┤        │
│10│壬○○    │1/30  │887/30,000    │        │
├─┼─────┼───┼───────┤        │
│11│己○○○  │1/50  │887/50,000    │        │
├─┼─────┼───┼───────┤        │
│12│庚○○    │1/50  │887/50,000    │        │
├─┼─────┼───┼───────┤        │
│13│乙○○    │1/150 │887/150,000   │        │
├─┼─────┼───┼───────┤        │
│14│甲○○    │2/150 │1,774/150,000 │        │
├─┼─────┼───┼───────┤        │
│15│霜瀙潁    │1/150 │887/150,000   │        │
├─┼─────┼───┼───────┤        │
│16│申○○    │1/150 │887/150,000   │        │
├─┼─────┼───┼───────┤        │
│17│賴秋安    │1/150 │887/150,000   │        │
├─┼─────┼───┼───────┤        │
│18│酉○○    │1/50  │887/50,000    │        │
└─┴─────┴───┴───────┴────┘
附表4：徵收土地補償金分配表 (台中市○○區○○段14地號)
                              金額單位：新台幣元。
┌─┬─────┬───┬─────┬──┐
│編│共  有  人│應繼分│分配金額  │備攷│
│號│即繼承人  │      │          │    │
├─┼─────┼───┼─────┼──┤
│1 │巳○○    │1/25  │ 99,503   │    │
├─┼─────┼───┼─────┼──┤
│2 │辰○○    │1/25  │ 99,503   │    │
├─┼─────┼───┼─────┼──┤
│3 │卯○○    │1/25  │ 99,503   │    │
├─┼─────┼───┼─────┼──┤
│4 │寅○○    │1/25  │ 99,503   │    │
├─┼─────┼───┼─────┼──┤
│5 │午○○    │1/25  │ 99,503   │    │
├─┼─────┼───┼─────┼──┤
│6 │戊○○○  │1/5   │ 497,517  │    │
├─┼─────┼───┼─────┼──┤
│7 │丙○○○  │1/5   │ 497,517  │    │
├─┼─────┼───┼─────┼──┤
│8 │丁○○○  │1/5   │ 497,517  │    │
├─┼─────┼───┼─────┼──┤
│9 │辛○○    │2/30  │ 165,839  │    │
├─┼─────┼───┼─────┼──┤
│10│壬○○    │1/30  │ 82,919   │    │
├─┼─────┼───┼─────┼──┤
│11│己○○○  │1/50  │ 49,752   │    │
├─┼─────┼───┼─────┼──┤
│12│庚○○    │1/50  │ 49,752   │    │
├─┼─────┼───┼─────┼──┤
│13│乙○○    │1/150 │ 16,584   │    │
├─┼─────┼───┼─────┼──┤
│14│甲○○    │2/150 │ 33,168   │    │
│  │          │      │          │    │
├─┼─────┼───┼─────┼──┤
│15│霜瀙潁    │1/150 │ 16,584   │    │
│  │          │      │          │    │
├─┼─────┼───┼─────┼──┤
│16│申○○    │1/150 │ 16,584   │    │
│  │          │      │          │    │
├─┼─────┼───┼─────┼──┤
│17│賴秋安    │1/150 │ 16,584   │    │
│  │          │      │          │    │
├─┼─────┼───┼─────┼──┤
│18│酉○○    │1/50  │ 49,752   │    │
├─┴─────┼───┼─────┼──┤
│合      計    │全部  │2,487,584 │    │
└───────┴───┴─────┴──┘


司法院資訊處製作；財團法人民間司法改革基金會備份。
